【裁判字號】    97,訴,3193
【裁判日期】    971031
【裁判案由】    毒品危害防制條例
【裁判全文】
臺灣板橋地方法院刑事判決              97年度訴字第3193號
公  訴  人  臺灣板橋地方法院檢察署檢察官
被      告  甲○○
                   （現另案於臺灣臺北看守所羈押中）
上列被告因違反毒品危害防制條例案件，經檢察官提起公訴（97
年度毒偵字第5205號），被告於準備程序進行中就被訴事實為有
罪之陳述，本院告知被告簡式審判程序之旨，並聽取當事人之意
見後，合議庭裁定由受命法官獨任進行簡式審判程序，本院判決
如下：
    主  文
甲○○施用第一級毒品，累犯，處有期徒刑捌月。扣案之殘渣袋
壹只，沒收。
    事實及理由
一、犯罪事實：
(一)甲○○前有多次犯罪前科，其於民國83年間，因違反肅清煙
    毒條例案件，經臺灣臺北地方法院以83年度訴字第402 號判
    決判處有期徒刑4 年確定，嗣於84年11月18日縮短刑期假釋
    出監，並付保護管束，保護管束期滿日期為87年1 月9 日；
    復於前開假釋期間內，於85年間因違反肅清煙毒條例案件，
    經本院以85年度訴字第2238號判決判處有期徒刑3 年6 月，
    經提起上訴，嗣撤回上訴而確定；再於86年間因違反肅清煙
    毒條例案件，經本院以86年度訴字第2230號判決判處有期徒
    刑4 年，經提起上訴，經臺灣高等法院以87年度上訴字第83
    7 號判決駁回其上訴確定，又前開假釋經撤銷，應執行其殘
    刑（有期徒刑2 年1 月22日），自86年6 月25日起入監接續
    執行上開三案之刑，迄於91年6 月13日縮短刑期假釋出監，
    並付保護管束，保護管束期滿日期為95年10月28日；復於前
    開假釋期間內，於92年間因犯詐欺案件，經臺灣臺北地方法
    院以96年度簡字第156 號簡易判決判處有期徒刑2 月確定，
    又於93年間因犯贓物及竊盜案件，經本院分別以93年度簡字
    第3122號及93年度簡字第3703號簡易判決判處有期徒刑6 月
    、5 月確定；又前開假釋經撤銷，應執行其殘刑（有期徒刑
    4 年4 月15日），自93年6 月11日起入監執行，甫於97年1
    月15日執行完畢（於本案構成累犯）。另於93年間因施用第
    一級毒品案件，經臺灣新竹地方法院以93年度毒聲字第282
    號裁定送觀察、勒戒，因認有繼續施用毒品傾向，復經同法
    院以93年度毒聲字第361 號裁定送強制戒治，業於94年7 月
    31日因執行已滿6 月，且無繼續強制戒治之必要而予以釋放
    出所，經臺灣新竹地方法院檢察署檢察官以94年度戒毒偵字
    第33號為不起訴處分確定。
(二)詎甲○○猶不知悔改，於上開強制戒治執行完畢釋放出所後
    之5 年內，復基於施用第一級毒品海洛因之犯意，於97年6
    月8 日上午某時許（起訴書原載為97年6 月3 日12時許，應
    予更正），在臺北縣三重市○○街148 巷10弄1 號4 樓，以
    將第一級毒品海洛因置入注射針筒加水稀釋後，再用注射針
    筒施打於身體手臂之方式，施用第一級毒品海洛因乙次。嗣
    於同年月9 日18時35分許，在臺北縣三重市○○街376 號前
    為警查獲，並扣得甲○○所有之殘渣袋1 只（無證據證明該
    殘渣為海洛因）。經警採集甲○○之尿液送驗結果呈鴉片類
    陽性反應，而得悉上情。
(三)案經臺北縣政府警察局三重分局報告臺灣板橋地方法院檢察
    署檢察官偵查起訴，經合議庭裁定以簡式審判程序審理。
二、證據：
(一)被告甲○○於警詢、偵訊及本院審理時之自白。
(二)扣案之殘渣袋1 只。
(三)台灣檢驗科技股份有限公司97年6 月26日出具之CH/2008/60
    374 號濫用藥物檢驗報告及臺北縣政府警察局三重分局查獲
    毒品案件被移送者姓名、代號對照表各乙紙。
三、按海洛因係毒品危害防制條例第2 條第2 項第1 款所明定之
    第一級毒品，不得非法持有、施用。查被告於93年間因施用
    第一級毒品案件，經臺灣新竹地方法院以93年度毒聲字第28
    2 號裁定送觀察、勒戒，因認有繼續施用毒品傾向，復經同
    法院以93年度毒聲字第361 號裁定送強制戒治，業於94 年7
    月31日因執行已滿6 月，且無繼續強制戒治之必要而予以釋
    放出所，經臺灣新竹地方法院檢察署檢察官以94年度戒毒偵
    字第33號為不起訴處分確定乙節，有臺灣高等法院被告前案
    紀錄表1 份附卷可按，故而被告於強制戒治執行完畢釋放後
    5 年內再度為本件施用第一級毒品之行為，依毒品危害防制
    條例第23條第2 項規定，係犯毒品危害防制條例第10條第1
    項之施用第一級毒品罪。至被告施用第一級毒品前、後之持
    有第一級毒品犯行，為其施用之高度行為所吸收，不另論罪
    。又被告有事實及理由欄一（一）所載之犯罪、科刑暨刑之
    執行完畢紀錄，此有前開臺灣高等法院被告前案紀錄表乙份
    可稽，其於有期徒刑執行完畢後5 年內，故意再犯本件有期
    徒刑以上之罪，為累犯，應依刑法第47條第1 項規定，加重
    其刑。爰審酌被告甲○○曾經強制戒治後，應知所惕勵，當
    知悉施用毒品之危害及其違法性，詎其仍因自制力薄弱，並
    漠視法令禁制，而再犯本案，顯不知悛悔，應嚴予非難，兼
    衡被告於犯後即能坦承犯行，而其施用毒品行為於本質上係
    屬自我戕害行為，反社會性之程度應屬較低等一切情狀，量
    處如主文所示之刑，以資懲儆。至扣案之殘渣袋1 只（無證
    據證明該殘渣為海洛因），係被告甲○○所有供其施用第一
    級毒品海洛因所用之物，業經被告甲○○陳明在卷（詳本院
    97年10月31日準備程序筆錄第2 頁），爰依刑法第38條第1
    項第2 款規定宣告沒收。
據上論斷、應依刑事訴訟法第299 條第1 項前段、第273 條之1
第1 項、第310 條之2 、第454 條第1 項，毒品危害防制條例第
10 條 第1 項，刑法第11條前段、第47條第1 項、第38條第1 項
第2 款，判決如主文。
本案經檢察官吳宗光到庭執行職務。
中    華    民    國    97    年    10    月    31    日
                  刑事第十四庭  法  官  鄭燕璘
以上正本證明與原本無異。
如不服本判決，應於判決送達後10日內，向本院提出上訴書狀敘
明上訴理由（應附繕本），上訴於臺灣高等法院。
中    華    民    國    97    年    10    月    31    日
                                書記官  陳筱惠
附錄本案論罪科刑法條全文：
毒品危害防制條例第10條：
施用第一級毒品者，處6月以上5年以下有期徒刑。
施用第二級毒品者，處3年以下有期徒刑。


司法院資訊處製作；財團法人民間司法改革基金會備份。
